【裁判字號】    95,訴,229
【裁判日期】    950320
【裁判案由】    毒品危害防制條例
【裁判全文】
臺灣彰化地方法院刑事判決                95年度訴字第229號
公  訴  人  臺灣彰化地方法院檢察署檢察官
被      告  甲○○
上列被告因違反毒品危害防制條例案件，經檢察官提起公訴（九
十四年度毒偵字第六二五九、九十五年度毒偵字第一○七號）及
移送併案審理（九十五年度毒偵字第五一○號），被告於準備程
序中就被訴事實為有罪之陳述，經告知簡式審判程序之旨，並聽
取公訴人、被告之意見後，由本院合議庭裁定由受命法官獨任進
行簡式審判程序，判決如下：
    主  文
甲○○連續施用第一級毒品，累犯，處有期徒刑玖月，扣案之海
洛因貳包（其中壹包海洛因淨重零點零肆公克、包裝重零點肆肆
公克；其餘壹包毛重零點公克）均沒收銷燬之，另扣案之注射
針筒支、空夾鍊袋壹個均沒收；又連續施用第二級毒品，累犯
，處有期徒刑柒月，扣案之玻璃吸食器貳支、過濾器壹組均沒收
。應執行有期徒刑壹年月，扣案之海洛因貳包（其中壹包海洛
因淨重零點零肆公克、包裝重零點肆肆公克；其餘壹包毛重零點
公克）均沒收銷燬之，另扣案之注射針筒支、空夾鍊袋壹個
、玻璃吸食器貳支、過濾器壹組均沒收。
    事  實
一、甲○○前因施用毒品案件，經本院以九十一年度易字第五九
    六號判處有期徒刑六月確定，嗣經送監執行，於民國九十三
    年二月十六日縮刑期滿執行完畢。另因施用毒品案件，經本
    院以九十一年度毒聲字第一三九五號裁定送強制戒治，於九
    十二年八月十三日執行完畢。詎甲○○於前開強制戒治執行
    完畢釋放後五年內，仍不知悔改，復基於施用第一級毒品海
    洛因之概括犯意，自九十四年三月中旬某日起至九十五年一
    月十八日上午十時止，在其位於彰化縣社頭鄉龍井村水井巷
    一三號住處內、彰化縣員林鎮員林公園廁所內，每三、四天
    一次，以將第一級毒品海洛因粉末置入注射針筒內加水後，
    再以針筒注射手臂血管之方式，連續施用第一級毒品海洛因
    多次；另基於施用第二級毒品甲基安非他命之概括犯意，自
    九十四年三月間某日起至九十五年一月十四日下午三時三十
    分止，在其上開住處內，一星期一次，以將第二級毒品甲基
    安非他命置於玻璃球內用火燒烤而吸其煙霧之方式，連續施
    用第二級毒品甲基安非他命多次。嗣於九十四年十二月十四
    日中午十二時許，在其上開住處內，為警查獲，並扣得第一
    級毒品海洛因一包（海洛因淨重○點○四公克，包裝重○點
    四四公克），及其所有、供自己施用第一級毒品海洛因所用
    之注射針筒二支、空夾鏈袋一個；復於九十五年一月二十一
    日上午九時三十分許，經警持有本院核發之搜索票至其上開
    住處搜索而查獲，並扣得第一級毒品海洛因一包（毛重○點
    三公克），及其所有、供自己施用第一級毒品海洛因所用之
    注射針筒一支，其所有、供自己施用第二級毒品甲基安非他
    命之玻璃吸食器二支、過濾器一組。
二、案經彰化縣警察局員林分局報告臺灣彰化地方法院檢察署檢
    察官偵查起訴及移送併案審理。
    理  由
一、按除被告所犯為死刑、無期徒刑、最輕本刑為三年以上有期
    徒刑之罪或高等法院管轄第一審案件者外，於刑事訴訟法第
    二百七十三條第一項程序進行中，被告先就被訴事實為有罪
    之陳述時，審判長得告知被告簡式審判程序之旨，並聽取當
    事人、代理人、辯護人及輔佐人之意見後，裁定進行簡式審
    判程序；除簡式審判程序及簡易程序案件外，第一審應行合
    議審判；刑事訴訟法第二百七十三條之一第一項、第二百八
    十四條之一分別定有明文。本件被告甲○○所犯係死刑、無
    期徒刑、最輕本刑為三年以上有期徒刑或高等法院管轄第一
    審案件以外之罪，且於本院行準備程序時就被訴事實為有罪
    之陳述，經受命法官告知簡式審判程序之旨，並聽取公訴人
    、被告之意見後，本院合議庭認無不得或不宜改依簡式審判
    程序進行之處，經評議結果，裁定改由受命法官獨任行簡式
    審判程序，合先敘明。
二、訊據被告甲○○對於上開施用第一級毒品海洛因、第二級毒
    品甲基安非他命之犯行均坦承不諱，且其於九十四年十二月
    十四日為警查獲後，經警採其尿液送驗，結果呈嗎啡、甲基
    安非他命陽性反應，嗣於九十五年一月二十一日再次為警查
    獲後，經警採其尿液送驗，結果呈嗎啡陽性反應，此有彰化
    縣衛生局煙毒尿液檢驗成績書、尿液代號與真實姓名對照認
    證單各二紙在卷可稽，復有法務部調查局鑑定通知書一紙、
    毒品初步檢驗報告書二紙、現場照片八幀在卷為證，並有海
    洛因二包、注射針筒三支、空夾鍊袋一個、玻璃吸食器二支
    、過濾器一組扣案為憑，足徵被告之自白確與事實相符。又
    被告前因施用毒品案件，經本院以九十一年度毒聲字第一三
    九五號裁定送強制戒治，於九十二年八月十三日執行完畢等
    情，有臺灣彰化地方法院檢察署刑案資料查註紀錄表及臺灣
    高等法院被告全國前案紀錄表各一份在卷可考。被告於九十
    二年八月十三日強制戒治執行完畢釋放後，五年內再犯本件
    施用第一級毒品、第二級毒品犯行，依毒品危害防治條例第
    二十三條第二項規定，自應依法論科。本件事證明確，被告
    施用第一級毒品海洛因、第二級毒品甲基安非他命之犯行，
    應堪認定。
三、核被告所為，分別係犯毒品危害防制條例第十條第一項之施
    用第一級毒品罪、同條第二項之施用第二級毒品罪。被告為
    施用第一級毒品、第二級毒品，而持有各該級毒品，其持有
    之低度行為，應各為施用之高度行為所吸收，均不另論罪。
    又被告先後多次施用第一級毒品、第二級毒品之犯行，各時
    間緊接，所犯分別係構成要件相同之罪，顯各係基於概括犯
    意反覆為之，為連續犯，應依刑法第五十六條規定，各以一
    罪論，並均加重其刑。再被告所犯上開二罪，係犯意各別、
    行為互殊，應予分論併罰。另公訴人雖僅就被告自九十四年
    三月中旬起至同年十二月十二日止，連續施用第一級毒品多
    次，以及自九十四年八月十一日起至同年十二月十二日止，
    連續施用第二級毒品多次之犯行，提起公訴，然檢察官就犯
    罪事實之一部提起公訴者，其效力及於全部，此為刑事訴訟
    法第二百六十七條所明定，被告其餘連續施用第一級毒品多
    次、連續施用第二級毒品多次之犯行，與前揭論罪科刑之業
    經起訴部分，不僅時間緊接，手段亦相同，均有連續犯之裁
    判上一罪關係，應為起訴效力所及，本院自得併予審理，附
    此敘明。末查被告前因施用毒品案件，經本院以九十一年度
    易字第五九六號判處有期徒刑六月確定，並於九十三年二月
    十六日執行完畢，此有臺灣彰化地方法院檢察署刑案資料查
    註紀錄表及臺灣高等法院被告前案紀錄表各一份在卷可稽，
    其於受有期徒刑執行完畢後，五年以內再犯本件有期徒刑以
    上之二罪，為累犯，均應依刑法第四十七條之規定遞加重其
    刑。爰審酌被告曾因施用毒品經送觀察、勒戒、強制戒治，
    並受徒刑之執行後，仍未能戒斷，再犯本案之罪，顯然未能
    善體國家設置觀察、勒戒、強制戒治機構，協助毒品施用者
    戒除毒癮之良法美意，及其犯罪之動機、目的、所生危害、
    施用次數、期間長短，暨犯罪後坦承犯行，態度尚屬良好等
    一切情狀，分別量處如主文所示之刑，並定其應執行之刑。
    扣案之海洛因二包（其中一包海洛因淨重○點○四公克，包
    裝重○點四四公克；其餘一包毛重○點三公克），為毒品危
    害防制條例第二條第二項第一款所稱之第一級毒品，應依同
    條例第十八條第一項前段之規定，沒收銷燬之；另扣案之注
    射針筒三支、玻璃吸食器二支、過濾器一組，係被告所有、
    供其施用第一級毒品海洛因或施用第二級毒品甲基安非他命
    所用之物，空夾鍊袋一個，係被告所有、供其便於攜帶施用
    所需第一級毒品海洛因之物，此經被告自白明確，均應依刑
    法第三十八條第一項第二款之規定宣告沒收。
據上論斷，應依刑事訴訟法第二百七十三條之一第一項、第二百
九十九條第一項前段，毒品危害防制條例第十條第一項、第二項
、第十八條第一項前段，刑法第十一條前段、第五十六條、第四
十七條、第五十一條第五款、第三十八條第一項第二款，判決如
主文。
本案經檢察官高如應到庭執行職務。
中    華    民    國    95    年    3     月    20    日
                  刑事第二庭    法  官  鄭舜元
以上正本證明與原本無異。
如不服本判決，應於判決送達後10日內，向本院提出上訴狀（須
附繕本）。
中    華    民    國    95    年    3     月    21    日
                                書記官  呂雅惠
附錄本案論罪科刑法條全文：
毒品危害防制條例第10條
施用第一級毒品者，處六月以上五年以下有期徒刑。
施用第二級毒品者，處三年以下有期徒刑。


司法院資訊處製作；財團法人民間司法改革基金會備份。
